臺灣高雄地方法院刑事判決　　　　　　　九十一年度訴字第二三七四號
　　公　訴　人　臺灣高雄地方法院檢察署檢察官
　　被　　　告　丁○○
　　被　　　告　丙○○
　　右　一　人
　　被　　　告　乙○○
　　右　一　人
右列被告因違反毒品危害防制條例案件，經檢察官提起公訴（九十一年度偵字第一三
○二一號），甲○判決如左：
    主  文
丙○○、乙○○共同販賣第三級毒品；丙○○，累犯，處有期徒刑伍年陸月；乙○○
處有期徒刑伍年肆月。扣案第三級毒品ＫＥＴＡＭＩＮＥ（Ｋ－他命）貳拾包共計壹
仟玖佰壹拾玖顆，沒收銷燬之。
丁○○無罪。
    事  實
一、丙○○曾於民國八十五間犯有妨害自由案件，經法院判處有期徒刑三月，如易科
    罰金、以三百元折算一日確定，甫於八十六年七月十六日易科罰金執行完畢。詎
    丙○○、乙○○明知ＫＥＴＡＭＩＮＥ（以下均簡稱：Ｋ－他命）業經毒品危害
    防制條例列為第三級毒品，不得非法販賣，二人猶共同基於意圖營利販賣第三級
    毒品Ｋ－他命之犯意聯路與行為分擔，於九十一年六月二十二日二十二時許，在
    台北縣中和市○○路東帝士大樓前，向年籍、姓名不詳綽號「扁頭」者之成年男
    子，以每顆新臺幣（下同）一百五十元之價格，購買第三級毒品Ｋ－他命（起訴
    書誤載為第二級毒品ＭＤＭＡ，經送驗結果為Ｋ－他命，甲○於不妨害起訴事實
    即扣案物品同一之範圍內，予以變更為Ｋ－他命）一千九百十九顆（起訴書誤載
    為二千顆，詳扣押物品清單），以便運至高雄販賣予年籍、姓名不詳綽號「捲仔
    」者之成年男子，因當時綽號「扁頭」者身上僅有第三級毒品Ｋ－他命一千顆，
    遂先行交付該第三級毒品Ｋ－他命一千顆（數量應不足一千顆，與後交之一千顆
    ，經實際清點結果，正確數量共計為一千九百十九顆）予丙○○、乙○○，並要
    二人在原地等候，綽號「扁頭」者再至不詳地點取另一千顆Ｋ－他命毒品，以便
    交付予丙○○、乙○○，旋綽號「扁頭」者將放於紙製手提袋內另第三級毒品Ｋ
    －他命一千顆交由不知情之丁○○（本案另為無罪之判決，詳後述），由丁○○
    於同日二十二時三十分許，持至上開東帝士大樓前交付予丙○○、乙○○，丁○○因欲隨同丙○○等二人一起至高雄遊玩，乃於不知情之情況下隨同乙○○所駕
    駛車牌號碼Ｘ２－１５１３號自小客車（登記名義人為乙○○阿姨陳惠芬所有，
    ）搭載丙○○及案外人林佳南下高雄，欲販賣予綽號「捲仔」者（捲仔在本案筆
    錄，亦有以捲毛稱之，以下均統一以捲仔稱之）。嗣於同年、六月二十三日十三
    時三十分許，在高雄市○○區○○路與英明路口峇里島汽車旅館門口前，丙○○
    、乙○○、丁○○、林佳等四人因乙○○無法與綽號「捲仔」者之男子取得連繫
    完成毒品交易正欲離去時，為據密報有自台北下來欲販賣毒品之警方檢臨查獲，
    並當場扣得上開第三級毒品Ｋ－他命二十包共計一千九百十九顆，及其他乙○○
    所有供其自行施用之第二級毒品安非他命一瓶（驗前毛重三．一公克、驗後毛重
    二．九公克）、第三級毒品ＦＭ２二顆、第三級毒品Ｋ－他命十顆（含黃－咖啡
    膠囊七顆、橘－黃膠囊三顆）、第四級毒品ＢＡＲＢＩＴＡＬ四顆（綠－白膠囊
    ）、第四級毒品ＤＩＡＺＥＰＡＭ二顆（白色錠劑）、大麻吸食器一組、安非他
    命吸食器一組、玻璃吸食器三個、吸管一支等物（以上扣案物品除Ｋ－他命一千
    九百十九顆外，其餘均與本案販賣毒品無關，且毒品數量與扣押物品清單亦略有
    不同，以上所列係以檢驗結果為準，應由另案施用毒品部分再調扣案物詳予核對
    ，本案不再調扣案物品核對，附此敘明）。
二、案經高雄市政府警察局移送臺灣高雄地方法院檢察署檢察官偵查起訴。
    理  由
壹、有罪（被告丙○○、乙○○）部分：
一、訊據被告乙○○固坦承綽號「捲仔」者欲購買第三級毒品Ｋ－他命，而由被告丙○○居間介紹被告乙○○在上開地點向綽號「扁頭」者購得該毒品情事，又被告
    丙○○亦坦承居間介紹在上開地點向綽號「扁頭」者購得該毒品情事，惟均矢口
    否認有何販賣三級毒品Ｋ－他命之犯行。被告乙○○辯稱：根本沒有向綽號「扁
    頭」者購買二千顆Ｋ－他命，原本就是綽號「扁頭」者要親自下來與綽號「捲仔
    」者自行交易，是綽號「扁頭」者臨時有事，才請丁○○代替他下來處理，被告
    係幫忙綽號「捲仔」者買入第三級毒品Ｋ－他命，且綽號「捲仔」者欲讓售二百
    五十顆Ｋ－他命予被告，被告亦無答應，被告即無向綽號「扁頭」者購買第三級
    毒品之認識，應可推斷被告僅具持有第三級毒品之犯意，而持有第三級毒品係不
    罰行為，自應為無罪云云；被告丙○○則辯稱：本案毒品係由同案被告乙○○與
    綽號「扁頭」者自行連絡接洽，及由綽號「扁頭」者與綽號「捲仔」者自行洽定
    數量與價錢，被告對此均無所悉，被告僅係欲向綽號「扁頭」者購買五顆ＭＤＭ
    Ａ（以下均簡稱搖頭丸）供己吸用及一同南下高雄遊玩，被告顯無販賣毒品情事
    ，又本案係警方接獲線報查獲，警方就證據之取得，涉有「創造犯意型」之「陷
    害教唆」，應無證據能力，被告自屬無罪云云。經查：
  (一)被告乙○○於甲○調查時供稱：「原先是在九十一年六月二十一日晚上十二點多
    左右，綽號「捲仔」者打電話給我，說他們的店有辦派對，邀請我下來(高雄)玩
    ，順便要我幫他打聽台北的搖頭丸有沒有比較便宜，且數量要很多，隔天（即指
    六月二十二日）早上五、六點左右，我打電話問丙○○問他是否要跟我一同南下
    高雄遊玩，同時請他幫忙問搖頭丸的事情．．．到當天晚上八、九點左右我又打
    電話給丙○○，說要到他家裡去接他，後來我們一起（即見面後）去吃完東西離
    開後，就在車上由丙○○打電話給綽號「扁頭」者，丙○○向綽號「扁頭」者表
    示要買五顆搖頭丸並要到高雄玩，我當時知道丙○○是在跟綽號「扁頭」者講電
    話，我就把電話拿過來直接與綽號「扁頭」者談，我跟綽號「扁頭」者說我們要
    到高雄去玩，高雄的朋友要我幫他問搖頭丸的事情，我說我朋友說數量要很多，
    同時我就把朋友的電話給綽號「扁頭」者，叫綽號「扁頭」者與綽號「捲仔」者
    自行連絡接洽，後來綽號「扁頭」者在同日晚上十點多左右，又打電來由丙○○
    接，綽號「扁頭」者有向丙○○表示已跟綽號「捲仔」者取得連繫，同時說他自
    已要到高雄來處理這件事情，順便要搭我們的車一起下去（高雄），綽號「扁頭
    」者並跟我們約定晚上十點半左右在東帝士樓下接他，後來綽號「扁頭」者依照
    約定於二十二時三十分在東帝士樓下跟我們見面，綽號「扁頭」者就到我所駕駛
    的車上來．．．我有問綽號「扁頭」者與「捲仔」之間有關搖頭丸的事處理的如
    何，綽號「扁頭」者說已經處理好了，說綽號「捲仔」者總共要二千顆，一顆要
    一百五十元成交，綽號「扁頭」者就放了一包東西說裡面有一千顆搖頭丸在車上
    ，他說他等一下還要再上去拿另外一千顆（搖頭丸），綽號「扁頭」者即下車離
    開，後來不到二十三時（即晚上十一點）前，綽號「扁頭」者又打電話（由丙○○接）來說，他臨時有事不能一同到高雄，他要請另外一個人代他到高雄幫他處
    理搖頭丸的事，後來到二十三時十五分左右，丁○○就下來同時拿了一包東西就
    直接上我駕駛的車子，並將該包東西放在駕駛座旁扶手座上，我就將兩包搖頭丸
    拿到後座椅背處藏放。」等語明確（詳甲○卷第一四十九頁、第一百五十頁），
    是被告乙○○顯有受綽號「捲仔」者之託而向綽號「扁頭」者購入第三級毒品Ｋ
    －他命之事實，已可認定。
  (二)被告丙○○於甲○調查時則供稱：「乙○○在九十一年六月二十二日早上五、六
    點左右打電話給我，問我有沒有認識賣搖頭丸的藥頭，我說有，我以前有跟別人
    買過，因為當時我還在睡覺，所以是不在意的敷衍他，就繼續睡覺，當時我以為
    是他自己要吃搖頭丸而已．．．晚上約八、九點左右，乙○○就打電話給我，說
    要到我家接我，乙○○來接我上車之後我們就先去吃東西，吃完東西後，我就在
    乙○○所駕駛之車上打電話給綽號「扁頭」者，說要買五顆搖頭丸帶到高雄去玩
    ，乙○○就把我與綽號「扁頭」者之間通話的電話拿過去自行與綽號「扁頭」者
    交談，我有聽乙○○講電話時，把高雄朋友的電話給綽號「扁頭」者，後來約晚
    上十時左右綽號「扁頭」者打電話來，要我轉告乙○○，他（指綽號「扁頭」者
    ）能否順便搭便車到高雄，我問乙○○，乙○○說可以，綽號「扁頭」者就跟我
    們約定晚上十點半在東帝士樓下接他，我和宗昀就依約定時間在東帝士樓下與綽
    號「扁頭」者見面，見面後，綽號「扁頭」者就上車並帶著一餅乾盒子，放在（
    車子）後座位置上，綽號「扁頭」者有問我們要到高雄玩幾天，綽號「扁頭」者
    說他要再去拿東西，等一下再回來」等語明確（詳甲○卷第一百五十一頁）；復
    經甲○訊問以：「於偵查中你承認因你與「扁頭」說我朋友要的（搖頭丸），如
    果「扁頭」不放心，我跟他一起下來，如何解釋」，被告丙○○則供稱：「當時
    我是跟「扁頭」說，因為是乙○○的朋友要的搖頭丸，我也會下去，應該是沒有
    問題」等語（詳甲○卷第一百六十四頁），再經甲○訊問以：「本案於警訊時，
    你曾提及你只是牽線並沒有販毒的意思及代價，是否實在」，亦經被告丙○○供
    稱：「實在等語在卷（詳甲○卷第一百六十五頁）。則依被告上開所供述各語，
    已足認被告丙○○顯已參與本案販賣第三級毒品Ｋ－他命之構成要件行為無誤。
  (三)經核被告乙○○、丙○○上開於甲○調查中所供述各語（係經甲○隔離訊問）均
    相符合，被告乙○○、丙○○雖均矢口否認有何販賣第三級毒品Ｋ－他命犯行；
    然查，被告乙○○確有受綽號「捲仔」者之託向綽號「扁頭」者接洽購買第三級
    毒品Ｋ－他命之事實，另被告丙○○亦確係受被告乙○○之託介紹販賣第三級毒
    品Ｋ－他命之藥頭即綽號「扁頭」者之人，且被告乙○○、丙○○二人亦確因而
    受綽號「扁頭」者交付一千九百十九顆第三級毒品Ｋ－他命，欲攜至高雄販賣予
    綽號「捲仔」者之人，亦經證人林仁傑即查獲之高雄市政府警察局刑警大隊警員
    到庭證述：「我們確實是接獲線報，說有從台北下來的人要販賣搖頭丸，其中有
    一人綽號叫土豆（即本案被告乙○○），他們就住在峇里島汽車旅館，如果警方
    現在去，就可以馬上逮捕嫌犯」等語明確在卷（詳甲○卷第一百零七頁）。是本
    案被告乙○○、丙○○二人顯係均已參與施實販賣第三級毒品Ｋ－他命之構成要
    件行為，已屬無疑。又查，毒品數量稀少，價格昂貴，且屢經政府大力查禁，及
    被告乙○○、丙○○均有施用毒品前科，均曾受觀察、勒戒處分，則被告二人自
    應知悉販賣毒品係屬違法並應受重責之情；又被告乙○○自承查獲前每月約月薪
    四萬二千餘元（甲○卷第六十八頁），被告丙○○自承查獲前每月約月薪三萬五
    千元（甲○卷第六十五頁），以被告二人平時薪資收入水準，自無法承擔一次購
    買一千九百十九顆第三級毒品Ｋ－他命之可能；另被告乙○○亦自承平常出去玩
    一次只吃一顆（甲○卷第一百四十八頁），被告丙○○亦自承僅係欲向綽號「扁
    頭」者購買五顆搖頭丸要帶到高雄玩，則被告二人即顯已知悉此次交易之第三級
    毒品Ｋ－他命一千九百十九顆之數量龐大，苟無利益可圖，豈有甘冒被查獲而遭
    判重刑之巨大風險而代人購買之理，惟被告二人仍悍然為之，是被告二人顯有共
    同基於意圖營利販賣第三級毒品Ｋ－他命之犯意聯絡與行為分擔，即屬無訛。再
    查，本案雖經警方接線報而查獲，然所謂「陷害教唆」，係指偵查犯罪之官員用
    以逮補犯罪人之手段，有先教唆其犯罪，俟其著手於實行即逕行加以逮捕之謂；
    但參以本案係被告乙○○、丙○○二人先自行向綽號「扁頭」者接洽購買第三級
    毒品Ｋ－他命，再經綽號「扁頭」者與綽號「捲仔」者完成交易數量及價格之約
    定，復經被告乙○○、丙○○從中參與施實販賣第三級毒品Ｋ－他命之構成要件
    行為，但此均非警方所安排而誘發被告乙○○、丙○○向綽號「扁頭」者接洽欲
    販賣第三級毒品Ｋ－他命予綽號「捲仔」者之行為，自非屬「陷害教唆」，更非
    屬警方就證據之取得無證據能力之情事，亦無疑義。復縱認此次販賣尚未完成賣
    出即被查獲，然被告二人既有參與向綽號「扁頭」者接洽購買第三級毒品Ｋ－他
    命之實施構成要件行為，且有營利之意圖已如前述，被告乙○○、丙○○自顯已
    合於販賣第三級毒品Ｋ－他命之犯行，顯可認定。被告乙○○上開所辯：無向綽
    號「扁頭」者購買第三級毒品Ｋ－他命之認識，被告丙○○上開所辯：本案毒品
    係由同案被告乙○○與綽號「扁頭」者自行連絡接洽，及由綽號「扁頭」者與綽
    號「捲仔」者自行洽定數量與價錢，被告對此均無所悉等前詞，顯均係事後卸責
    之詞，均不足採信。此外，復有一千九百十九顆第三級毒品Ｋ－他命扣案，並經
    送高雄醫學大學附設中和紀念醫院以氣象色層質譜分析法檢驗結果，確係含有Ｋ
    ＥＴＡＭＩＮＥ成份之事實，有該醫院九十一年十月八日檢驗報告一紙附卷可佐
    （報告編號：0000000號，詳甲○卷第一百七十七頁）。事證明確，被告
    乙○○、丙○○右揭販賣第三級毒品Ｋ－他命之犯行洵堪認定，應予依法論科。
二、按Ｋ－他命係屬毒品危害防制條例第二條第二項第三款所定之第三級毒品，不得
    非法販賣。次按「以自己共同犯罪之意思，參與實施構成要件以外之行為，或以
    自己共同犯罪之意思，事先同謀，而由其中一部份人實施犯罪行為者，均為共同
    正犯」，此有大法官會議釋字第一○九號解釋足資參照；且「現行法關於正犯、
    從犯之區別，係以其主觀上之犯意及客觀上之犯行為標準，凡以自己犯罪之意思
    而參與犯罪，無論其所參與者是否犯為構成要件之行為，皆為正犯：其以幫助他
    人犯罪之意思而參與犯罪，其所參與者，苟係犯罪構成要件之行為，亦為正犯，
    必以幫助他人犯罪之意思而參與犯罪，其所參與者又為犯罪構成要件以外之行為
    ，始為從犯」，亦有最高法院二十五年上字第二二五三號判例足參；本案被告二
    人意圖營利而參與販入第三級毒品Ｋ－他命一千九百十九顆並欲販賣交付予綽號
    「捲仔」者之構成要件行為，故核被告乙○○、丙○○所為，均係犯毒品危害防
    制條例第四條第三項之販賣第三級毒品罪。又按毒品危害防制條例第四條第三項
    之販賣第三級毒品罪，不以販入之後復行賣出為要件；祇須以營利為目的，販入
    或賣出，有一於此，即已成立（最高法院九十年度台上字第二○四六號刑事判決
    意旨參照），被告二人就本案犯罪行為，雖未至完成交付第三級毒品Ｋ－他命予
    綽號「捲仔」者即被警查獲，揆諸上揭最高法院判決意旨，實無礙於被告二人販
    賣既遂罪之成立，公訴意旨認係販賣未遂罪，容有未洽（惟尚無變更起訴法條問
    題，詳最高法院七十二年度台上字第四八○○號判決意旨）。又本案被告所參與
    販賣之毒品，經送檢驗結果，確係第三級毒品Ｋ－他命，公訴意旨認係第二級毒
    品ＭＤＭＡ（搖頭丸），容有誤會，然因本案第三級毒品Ｋ－他命一千九百十九
    顆確經扣案，則公訴人起訴之事實即係指被告所欲賣者為扣案之物，爰於不妨害
    起訴事實即扣案物品同一之範圍內，予以變更起訴法條為販賣第三級毒品Ｋ－他
    命罪（詳甲○卷第二百二十頁），附此敘明。被告丙○○、乙○○二人就上開犯
    行，有共同犯意之聯絡與行為之分擔，均為共同正犯。另被告丙○○曾於九十一
    年間犯有妨害自由案件，經法院判處有期徒刑三月，如易科罰金、以三百元折算
    一日確定，甫於八十六年七月十六日易科罰金執行完畢，有臺灣高等法院被告全
    國前案紀錄表一紙附卷可稽，其於前受有期徒刑之執行完畢後，五年以內再犯本
    案有期徒刑以上之罪，為累犯，應依刑法第四十七條之規定，加重其刑。爰審酌
    被告丙○○、乙○○二人均年僅二十四、五歲，雖涉世未深，然均有施用毒品前
    科、曾受觀察勒戒處分，素行非佳，惟係受綽號「捲仔」者之引誘，始起意營利
    販賣第三級毒品，幸本案毒品已經警方查獲、未流入市場殘害多數施用者，被告
    二人雖於甲○審理中極力否認犯罪，然此乃係被告二人不解販賣毒品之法律上意
    義使然，實則被告二人已向甲○自白部分犯罪事實、態度尚佳，並衡量被告二人
    於本案犯罪目的、動機、犯罪手段、犯罪所生危害及其他一切情狀，爰酌情從輕
    各量處如主文所示之刑，以示儆懲。扣案之Ｋ－他命二十包共計一千九百十九顆
    ，係屬毒品危害防制條例第二條第二項第三款所定之第三級毒品，為違禁物，不
    問屬於犯人與否，爰依毒品危害防制條例第十八條第一項前段規定，均宣告沒收
    銷燬之。另被告乙○○所駕駛之車牌號碼Ｘ２－１５１３號自小客車一輛，為被
    告乙○○之阿姨陳惠芬所有，有車號查詢汽車車籍一紙附卷可證（詳甲○卷第二
    百二十四頁），雖係被告乙○○持以供犯本罪所用之交通工具，惟因非屬被告所
    有之物，爰不予宣告沒收（最高法院九十一年度台上字第六一八號判決意旨參照
    ）。再扣案之第二級級毒品安非他命一瓶（驗前毛重三．一公克、驗後毛重二．
    九公克）、第三級毒品ＦＭ２二顆、第三級毒品Ｋ－他命十顆（含黃－咖啡膠囊
    七顆、橘－黃膠囊三顆）、第四級毒品ＢＡＲＢＩＴＡＬ四顆（綠－白膠囊）、
    第四級毒品ＤＩＡＺＥＰＡＭ二顆（白色錠劑）、大麻吸食器一組、安非他命吸
    食器一組、玻璃吸食器三個、吸管一支等物，為被告乙○○所有供其施用之毒品
    及施用毒品之器具，業據被告乙○○陳明在卷（詳甲○卷第二百二十一頁），並
    非被告供本案販賣第三級毒品所用，應另案處理，爰不予宣告沒收銷燬之，併此
    敘明。
貳、無罪（被告丁○○）部分：
一、公訴意旨另以：被告丁○○與年籍、姓名不詳綽號「扁頭」者之成年男子，基於
    共同販賣第三級毒品之犯意聯絡與行為分擔，於九十一年六月二十二日二十二時
    三十分許，受綽號「扁頭」者之託，持第三級毒品Ｋ－他命一千顆，至台北縣中
    和市○○路東帝士大樓前，交付予同案被告丙○○、乙○○，並受綽號「扁頭」
    者之託，隨同案被告丙○○、乙○○南下高雄市，向丙○○、乙○○收取第三級
    毒品Ｋ－他命一千九百十九顆之價金三十萬元，因認被告丁○○與綽號「扁頭」
    者共同涉犯毒品危害防制條例第四條第三項之販賣第三級毒品罪嫌（原起訴法條
    為販賣第二級毒品未遂罪，經甲○就被告丙○○、乙○○均變更起訴法條為販賣
    第三級毒品既遂罪，已詳如前述）云云。
二、按犯罪事實應依證據認定之，無證據不得推定其犯罪事實；又不能證明被告犯罪
    者，應諭知無罪之判決，刑事訴訟法第一百五十四條、第三百零一條第一項分別
    定有明文。又事實之認定，應憑證據，如未能發現相當證據，或證據不足以證明
    ，自不能以推測或擬制之方法，為裁判基礎，亦有最高法院四十年台上字第八六
    號判例足資參照，核先敘明。
三、公訴人認被告丁○○涉犯販賣第三級毒品罪嫌，無非係以被告丁○○與同案被告
    丙○○、乙○○，於九十一年六月二十三日十三時三十分許，在高雄市○○區○○路與英明路口峇里島汽車旅館門口前，為據密報有自台北下來欲販賣毒品之警
    方檢臨查獲，並當場扣得上開第三級毒品Ｋ－他命二十包共計一千九百十九顆，
    被告丁○○於警訊中自承有交付第三級毒品Ｋ－他命一千顆予同案被告丙○○、
    乙○○之事實，及據同案被告丙○○、乙○○於警、偵訊中指訴，被告丁○○就
    是綽號「扁頭」者派下來高雄收錢等，為其主要立論依據。
四、訊據被告丁○○堅決否認有何右揭販賣第三級毒品之犯行，辯稱：綽號「扁頭」
    者，原先是邀約伊一起南下（高雄）遊玩，後來因為綽號「扁頭」者說有事，就
    交給伊一個袋子，要伊幫忙拿給丙○○，並說可以跟他們一起南下遊玩（詳甲○
    卷第七十頁），至於綽號「扁頭」者所交付之東西，係放在一紙製手提袋內、並
    以白色棉紙包裝該東西，被告從外觀上實無法得知其為毒品；另同案被告丙○○
    供稱被告丁○○應該知道綽號「扁頭」者交付的東西是搖頭丸，且南下是要負責
    收錢等語，純屬其猜測之詞等語（詳甲○卷第八十五頁）。經查，本案被告丁○○雖確有受綽號「扁頭」者之託，交付扣案第三級毒品Ｋ－他命一千顆予同案被
    告丙○○、乙○○之事實，然該等毒品確係以白色棉紙包裝、並係放在一紙製手
    提袋內，據同案被告丙○○、乙○○於甲○調查中隔離訊問供述互核相符，且有
    被查獲時現場照片附卷可佐（詳警卷第三十四頁、第三十五頁），參以被告丁○○現年二十歲，於甲○調查中供稱：「自當兵驗退（九十一年四月二十四日）至
    本案被查獲日（九十一年六月二十三日）止，僅有近二月餘之時間（甲○卷第八
    十四頁），「扁頭」從未要伊轉交東西給他人，只是找伊出去玩而已（詳甲○卷
    第七十一頁）等情，應認綽號「扁頭」者僅係利用其與丁○○、丙○○三人間互
    有認識之情，趁機電請丁○○將第三級毒品Ｋ－他命一千顆幫忙轉交予同案被告
    丙○○，則綽號「扁頭」者即有可能未告知被告丁○○該紙製手提袋內白色棉紙
    包裝之物品內容為何，是被告丁○○上開所辯從外觀上實無法得知其為毒品等情
    ，即與常情無違而堪採信。又被告丁○○於警訊中雖亦自承有交付第三級毒品Ｋ
    －他命一千顆予同案被告丙○○、乙○○之事實，然此可能係因被告遭警查扣上
    開毒品後，被告之意僅係承認該物品係由伊交付予同案被告丙○○、乙○○，揆
    諸上開說明，尚不得即據為認定被告丁○○顯已明知該交付之物即係第三級毒品
    之直接證明。至同案被告丙○○、乙○○於警、偵訊中指訴，被告丁○○就是綽
    號「扁頭」者派下來高雄收錢等情，經甲○訊之被告乙○○：「丁○○是否知悉
    他幫忙送的東西是搖頭丸」，被告乙○○則供稱：「我不曉得他知不知道」等語
    （詳甲○卷第六十九頁），亦經甲○訊之被告丁○○：「你上車後乙○○有無問
    你來做什麼事情」，則據被告丁○○供稱：「．．．之後我們四人開車出發到高
    雄去，在快上高速公路前，乙○○有向我說，「扁頭是不是有請你幫忙把錢拿回
    去給他，我當時有回答說什麼錢我不曉得。」等語在卷（詳甲○卷第一百五十三
    頁）。又甲○綜合前開調查證據之結果，認為被告丙○○、乙○○於警、偵訊中
    指訴，被告丁○○就是綽號「扁頭」者派下來高雄收錢等語，應僅純屬被告丙○○、乙○○單方面猜測之詞而非真實有據。此外，復查無其他積極證據足資證明
    被告丁○○有何右揭與綽號「扁頭」者共同販賣第三級毒品Ｋ－他命之犯行，揆
    諸前揭法律規定與最高法院判例意旨，爰為被告丁○○無罪之諭知。
據上論斷，應依刑事訴訟法第二百九十九條第一項前段、第三百條、第三百零一條第
一項，毒品危害防制條例第四條第三項、第十八條第一項前段、第十九條第三項，刑
法第十一條前段、第二十八條、第四十七條，判決如主文。
本案經檢察官陳永章到庭執行職務。
中      華      民      國      九十一    年    十一    月    二十九    日
                                    臺灣高雄地方法院刑事第七庭
                                      法  官  柯  盛  益
右正本證明與原本無異。
如不服本判決，應於判決送達後十日內，向甲○提出上訴狀。
                                        書記官  陳  昱  良
中      華      民      國      九十一    年    十一    月    二十九    日
附錄本判決論罪科刑法條全文
毒品危害防制條例第四條第三項：
製造、運輸、販賣第三級毒品者，處五年以上有期徒刑，得併科新臺幣五百萬元以下
罰金。
毒品危害防制條例第十八條第一項前段：
查獲之毒品及專供製造或施用毒品之器具，不問屬於犯人與否，均沒收銷燬之。
毒品危害防制條例第十九條第三項：
犯第四條之罪所使用之水、陸、空交通工具沒收之。
